αἰτιάομαι:
    root1: αἰτια
    A: ᾐτιασ

προαιτιάομαι:
    inherit: αἰτιάομαι
    prefix: πρό

ἀράομαι:
    root1: ἀρα
    P: ἀρα
    A: ἠρασ

καταράομαι:
    inherit: ἀράομαι
    prefix: κατά

γελάω:
    root1: γελα
    P: γελα
    I: ἐγελα
    F: γελασ

καταγελάω:
    inherit: γελάω
    prefix: κατά

συνθλάομαι:  # σύν+θλάομαι
    root1: συνθλα
    P: συνθλα
    FP: συνθλασθησ

θυμιάω:
    root1: θυμια
    AN: θυμιασ

ἐκκλάω:
    inherit: κλάω
    prefix: ἐκ

κατακλάω:
    inherit: κλάω
    prefix: κατά

κοπιάω:
    root1: κοπια
    P: κοπια
    A: ἐκοπιασ
    X: κεκοπιακ

πεινάω:
    root1: πεινα
    P: πεινα
    F: πεινασ
    A: ἐπεινασ
    AN: πεινασ

πειράω:
    root1: πειρα
    P: πειρα
    I: ἐπειρα

περάω:
    root1: περα
    P: περα
    A: ἐπερασ

διαπεράω:
    inherit: περάω
    prefix: διά

ἀνασπάω:
    inherit: σπάομαι
    prefix: ἀνά

ἀποσπάω:
    inherit: σπάομαι
    prefix: ἀπό

διασπάω:
    inherit: σπάομαι
    prefix: διά

ἐπισπάομαι:
    inherit: σπάομαι
    prefix: ἐπί

περισπάομαι:
    inherit: σπάομαι
    prefix: περί

στρηνιάω:
    root1: στρηνια
    A: ἐστρηνιασ
    AN: στρηνιασ

καταστρηνιάω:
    inherit: στρηνιάω
    prefix: κατά

χαλάω:
    root1: χαλα
    P: χαλα
    F: χαλασ
    AN: χαλασ
    AP: ἐχαλασθη!
